# 陈老师，关于关联方确认的问题

提问人：shengmeiqin 时间：2017-12-03 21:03:17
陈老师， 2016 年上市公司《关于<附条件生效的非公开发行股份认购协议>及其补充协议》，如果非公开发行获批，其股份认购方认购的股权占上市公司的12%左右，成为第一大股东， 2017 年 4 月收到《中国证监会行政许可申请终止审查通知书》，虽然受到终止通知，但上市公司尚未与认购方签署解除协议，主要原因是当时认购方向上市公司缴纳了2.5亿元的保证金的事项尚未解决，请问陈老师，信息披露认购方是不是潜在的关联方？

回答人：chenyiwei
按照会计准则和股票上市规则，这种情况都不属于明确列举的关联方范围。但关联方认定存在实质重于形式的兜底条款，即是否可能实质上导致上市公司对其利益倾斜，或者变相向上市公司输送利益等。

提问人：shengmeiqin 时间：2017-12-04 09:31:23
陈老师，如果实不会导致上市公司对其利益倾斜，或者变相向上市公司输送利益的情况，可以不确认为关联方吗

回答人：chenyiwei
可以。前提是不属于明确界定为关联方的列举情形。